【裁判字號】    97,簡上,544
【裁判日期】    970923
【裁判案由】    竊盜
【裁判全文】
臺灣桃園地方法院刑事判決             97年度簡上字第544號
上  訴  人  臺灣桃園地方法院檢察署檢察官
被      告  甲○○
                    （另案在臺灣桃園女子監獄執行中）
上列被告因竊盜案件，經本院以97年度桃簡字第1522號，中華民
國97年5 月30日第一審判決（檢察官聲請簡易處刑案號：97年度
偵字第7727號）後，上訴人提起上訴，本院管轄之第二審地方法
院合議庭判決如下︰
    主  文
上訴駁回。
    事  實
一、甲○○與許素禎（另經本院以96年度桃簡字第3026號簡易判
    決判處有期徒刑6 月，減為有期徒刑3 月確定）共同基於意
    圖為自己不法所有之犯意聯絡，於民國95年9 月4 日下午5
    時30分許，一同前往乙○○在桃園縣桃園市○○○街13號開
    設之「名貴珠寶銀樓」，佯稱要買金飾，要求乙○○拿出金
    飾供其選購，推由許素禎趁乙○○不注意之際，徒手竊取該
    店所販賣之男用金項鍊1 條（價值約新台幣—下同—6 萬元
    ），得手後，許素禎即以外出抽煙為由，先行走出店外逃逸
    ，甲○○則在店內藉故詢問乙○○問題，而拖延時間，俾讓
    許素禎得以順利逃脫，嗣楊昭榮察覺金飾不見時，甲○○即
    以外出找尋許素禎為由，而藉機逃離該店。嗣經乙○○報警
    處理，為警到場採集可疑指紋，而查獲許素禎後，經許素禎
    供出甲○○，始循線查悉上情。
二、案經桃園縣政府警察局桃園分局報告臺灣桃園地方法院檢察
    署檢察官偵查後聲請以簡易判決處刑。
    理  由
一、上揭犯罪事實，業據被告甲○○於偵查中及本院審理中坦承
    不諱，核與證人即同案被告許素禎於偵查中之證述相符，並
    經被害人乙○○於警詢中指訴綦詳，且有內政部刑事警察局
    95 年11 月13日刑紋字第0950166894號鑑驗書1 份及被害人
    乙○○提出之監視錄影器攝錄內容翻拍照片7 幀在卷可稽，
    互核相符，是被告上揭任意性自白，核與事實相符，足堪採
    信。是本案事證明確，被告所涉犯行，洵堪認定，應予依法
    論科。
二、核被告甲○○所為，係犯刑法第320 條第1 項之竊盜罪，被
    告與同案被告許素禎間，就上開犯行具有犯意聯絡及行為分
    擔，應論以共同正犯。原審審酌被告於偵查中之自白、被害
    人乙○○於警詢中之指述、共同被告許素禎於偵查中之證述
    、被害人乙○○提出之監視錄影器攝錄內容翻拍照片7 幀等
    證據後，認為被告於偵查中所為任意性自白，核與事實相符
    ，足堪採信，以被告所犯上開犯罪事證明確，適用刑事訴訟
    法第449 條第1 項前段、第3 項、第454 條第2 項，刑法第
    28條、第320 條第1 項、第41條第1 項前段，刑法施行法第
    1 條之1 第1 項、第2 項前段，中華民國九十六年罪犯減刑
    條例第2 條第1 項第3 款、第7 條、第9 條，量處被告有期
    徒刑4 月，減為有期徒刑2 月，並均諭知如易科罰金以新臺
    幣1 千元折算1 日之折算標準，其認事用法，均無違誤，量
    刑亦屬妥適，應予維持。
三、檢察官上訴意旨略以：被害人乙○○具狀請求上訴稱被告未
    與被害人達成和解，請求被告償還所竊金飾之價值6 萬元，
    故依被害人之請求提起本件上訴等語。惟查，量刑屬法院之
    職權，原審既已審酌被告之素行、犯罪動機、手段、所竊物
    品之價值、犯後坦承犯行，態度尚佳等一切情狀，量處被告
    有期徒刑4 月，並依中華民國九十六年罪犯減刑條例第2 條
    第1 項第3 款規定，減為有期徒刑2 月，並無違背罪刑相當
    原則，況被告有無與被害人和解之事項，要與被告所涉竊盜
    之犯罪構成要件認定無關，被害人自可另循損害賠償之救濟
    途徑請求，是以，檢察官之上訴，並無理由，應予駁回。
據上論斷，應依刑事訴訟法第455 條之1 第3 項、第368 條，判
決如主文。
本案經檢察官陳國安到庭執行職務。
中    華    民    國    97    年    9     月    23    日
                  刑事第九庭  審判長法  官  吳為平
                                    法  官  蘇琬能
                                    法  官  胡芷瑜
以上正本證明與原本無異。
本件不得上訴。
                                    書記官  張懿昀
中    華    民    國    97    年    9     月    24    日


司法院資訊處製作；財團法人民間司法改革基金會備份。
